臺灣桃園地方法院刑事判決　　　　　　　95年度易字第1740號
公　訴　人　臺灣桃園地方法院檢察署檢察官
被　　　告　甲○○
　　　　　　　　　　（
上列被告因竊盜案件，經檢察官提起公訴（95年度偵字第19612
號）及追加起訴（95年度偵字第25396號），本院判決如下：
    主  文
甲○○共同竊盜，累犯，處有期徒刑伍月；又攜帶兇器竊盜，累
犯，處有期徒刑柒月。扣案之活動扳手壹支、螺絲起子壹支、鐵
剪刀壹支，均沒收；又攜帶兇器竊盜，累犯，處有期徒刑柒月。
扣案之活動扳手壹支、螺絲起子壹支、鐵剪刀壹支，均沒收；又
攜帶兇器竊盜，累犯，處有期徒刑柒月。扣案之活動扳手壹支、
螺絲起子壹支、鐵剪刀壹支，均沒收。應執行有期徒刑壹年，扣
案之活動扳手壹支、螺絲起子壹支、鐵剪刀壹支，均沒收。
    事  實
一、甲○○於民國92年間因贓物案件，經本院判處有期徒刑4 月
    確定，93年間又因違反毒品危害防制條例案件，經本院判處
    有期徒刑10月確定，上開2 罪接續執行至94年7 月24日縮刑
    假釋期滿執行完畢，猶不知悔改。復分別意圖為自己不法之
    所有，或與姓名年籍不詳綽號「小龍」之成年男子基於犯意
    聯絡，或獨自1 人，持其所有客觀上可供兇器使用之活動扳
    手、螺絲起子、鐵剪刀各1 支，於如附表所示之時、地，竊
    取如附表所示被害人所有掛於外牆之熱水器得手，嗣並分別
    於如附表所示之時、地，為警查獲，而陸續查悉上情。
二、案經桃園縣政府警察局八德分局、桃園分局分別報告臺灣桃
    園地方法院檢察署檢察官偵查起訴及追加起訴。
    理  由
壹、程序部分：
    按被告以外之人於審判外之言詞或書面陳述，除法律有規定
    者外，不得作為證據。又被告以外之人於審判外之陳述，雖
    不符前4 條之規定，而經當事人於審判程序同意作為證據，
    法院審酌該言詞陳述或書面陳述作成時之情況，認為適當者
    ，亦得為證據。當事人、代理人或辯護人於法院調查證據時
    ，知有第159 條第1 項不得為證據之情形，而未於言詞辯論
    終結前聲明異議者，視為有前項同意，刑事訴訟法159 條第
    1 項、第159 條之5 分別定有明文。查證人丁○○、丙○○
    、乙○、戊○○○於警詢及偵查時所為之陳述，固均係審判
    外之陳述而屬傳聞證據，惟被告就上開審判外之陳述，於本
    院審理中，並不爭執證據能力，復未曾於言詞辯論終結前聲
    明異議，而本院審酌該等證人陳述作成時之情況，並無違法
    取證及證明力過低之瑕疵，亦認以之作為證據為適當，依前
    揭規定說明，自得為證據。
貳、實體部分：
一、前開犯罪事實，業據被告甲○○於本院審理時坦認不諱（見
    本院卷附96年1 月16日審判筆錄），並經證人即被害人丁○○、丙○○、乙○、戊○○○分別於警詢及偵查時（見95年
    度偵字第19612 號卷第16至19頁、第46、47頁、95年度偵字
    第25396 號卷第16至22頁）、證人即查獲本案員警潘明強於
    本院審理時（見本院96年1 月16日審判筆錄）證述綦詳，復
    有桃園縣政府警察局八德分局扣押筆錄及扣押物品目錄表、
    桃園縣政府警察局八德分局廣興派出所贓物領據、桃園縣政
    府警察局桃園分局搜索扣押筆錄及扣押物品目錄表、贓物領
    據各乙紙、贓物認領保管單2 紙、現場查獲贓證物照片共14
    幀附卷及被告甲○○所有持以竊取本件熱水器所用之活動扳
    手、螺絲起子、鐵剪刀各1 支扣案足佐。被告雖一度辯稱伊
    並未持扣案之活動扳手、螺絲起子、鐵剪刀竊取熱水器，是
    製作筆錄之警察自己說那是犯罪工具云云，惟查，被告於警
    詢及偵查中均坦認伊係持活動扳手、螺絲起子、鐵剪刀竊取
    附表編號(二)至(四)之熱水器等情不諱（見95年度偵字第25 396
    號卷第7 、42頁），抑且，被告於95年12月4 日下午2時 許
    ，將其所竊得上開附表編號(二)至(四)之熱水器置於車號MC-156
    號機車後附掛之拖車上欲持往資源回收中心變賣，迨行至桃
    園縣桃園市○○路、龍安街時，經員警潘明強攔檢盤查發覺
    該等熱水器，嗣經查證結果證實係附表編號(二)至(四)所示被害
    人等所失竊之物並均前來立具領回，被告甲○○始向潘員坦
    認該等熱水器確實係伊持活動扳手、螺絲起子、鐵剪刀所竊
    取等情，業據證人即查獲本案員警潘明強於本院審理時證述
    詳確，而經本院當庭訊以被告對證人潘明強前開證述內容有
    無意見時，被告復表示無意見，證人所述均實在等語（見上
    開審判筆錄），堪徵被告於警詢及偵查時供承有持扣案之活
    動扳手、螺絲起子、鐵剪刀竊取附表編號(二)至(四)之熱水器之
    自白確與事實相符，可以採信。其嗣後於本院審理時翻異前
    開警詢及偵查中之自白，並以前詞置辯，顯屬事後卸責之詞
    ，委無足採。綜合上述，本件事證已明，被告犯行洵堪認定
    ，應依法論科。
二、按被告甲○○於行竊附表編號(二)至(四)時所攜帶之活動扳手、
    螺絲起子、鐵剪刀，均屬鐵製材質，型尖而質硬，有卷附照
    片可參，客觀上足以對人之生命、身體構成威脅，屬兇器至
    明。核被告甲○○就附表編號(一)所為，係犯刑法第320 條第
    1 項之竊盜罪。就附表編號(二)至(四)所為，均係犯刑法第321
    條第1 項第3 款之攜帶兇器竊盜罪。被告與該姓名年籍不詳
    綽號「小龍」之男子就附表編號(一)所示之竊盜犯行間，有犯
    意聯絡及行為分擔，為共同正犯。又其所犯上開1 次竊盜、
    3 次攜帶兇器竊盜，犯意各別，應分論併罰。查被告甲○○
    於92年間因贓物案件，經本院判處有期徒刑4 月確定，93年
    間又因違反毒品危害防制條例案件，經本院判處有期徒刑10
    月確定，上開2 罪接續執行至94年7 月24日縮刑假釋期滿執
    行完畢等情，有卷附臺灣高等法院被告前案紀錄表可按，其
    受徒刑之執行完畢後，5 年以內故意再犯本件有期徒刑以上
    之罪，為累犯，依刑法第47條第1 項規定加重其刑。爰審酌
    被告正值壯年，卻不思正途，竊取他人所有之財物，所為非
    是，及其素行、犯罪之動機、目的、手段、所竊取財物之價
    值、犯後態度等一切情狀，分別量處如主文所示之刑，並定
    應執行之刑。至公訴人認被告多次攜帶具有危險性工具，竊
    取他人生活必需品，影響社會治安重大，建請量處有期徒刑
    2 年，併被告具有犯罪之習慣，品性惡劣，僅藉刑之執行無
    法徹底根絕惡行，請求併依刑法第90條第1 項規定，併予諭
    知於刑之執行前令入勞動場所強制工作一節。惟刑法第90條
    第1 項固規定「有犯罪之習慣，或因遊蕩或懶惰成習而犯罪
    者，於刑之執行前，令入勞動場所強制工作」，而觀之本件
    被告甲○○於86年間因妨害自由案件，經本院判處有期徒刑
    3 月確定，嗣於92年間因贓物案件，經本院判處有期徒刑4
    月確定，93年間又因違反毒品危害防制條例案件，經本院判
    處有期徒刑10月確定，該3 次犯罪前科情節尚非重大，而本
    件所竊之熱水器4 台總價值約新台幣13,000元，扣除附表編
    號(一)當場遭查獲而為被害人領回之熱水器6,000 元，僅價值
    7,000 元，難謂被告積習已深，顯有犯罪之習慣，亦無證據
    證明被告因遊蕩或懶惰成習而犯罪之情形，現復因本件竊盜
    案件經本院羈押中，俟判決確定執行本件科處之有期徒刑，
    應足收刑罰執行矯正之效果，是本院認尚無依刑法第90條第
    1 項規定，對被告宣告強制工作之必要。又本院經依刑法第
    57條規定所列各事項為前述各情狀綜合審認而認被告量處有
    期徒刑1 年為適當，公訴人建請量處有期徒刑2 年，亦非允
    洽，均併此敘明。
三、扣案之活動扳手、螺絲起子、鐵剪刀各1 支，均係供被告犯
    本件附表編號(二)至(四)之竊盜犯行所用之物，並屬被告所有，
    業據被告供陳在卷，應依刑法第38條第1 項第2 款規定併予
    宣告沒收。
據上論斷，應依刑事訴訟法第299 條第1 項前段，刑法第28條、
第320 條第1 項、第321 條第1 項第3 款、第47條第1 項、第38
條第1 項第2 款、第51條第5 款，刑法施行法第1 條之1 第1 項
、第2 項前段，判決如主文。
本案經檢察官蔡宜均到庭執行職務。
中　　華　　民　　國　　96　　年　　1 　　月　　30　　日
                  刑事第七庭審判長法  官  江振義
                                  法  官  賴淑美
                                  法  官  林惠霞
上正本證明與原本無異。
如不服本判決，應於判決送達後10日內，向本院提出上訴狀。
                                  書記官  陳恩如
中　　華　　民　　國　　96　　年　　1 　　月　　30　　日
　附表
┌──┬────────────────────────┐
│編號│竊盜之時間、地點、被害人及所得財物併查獲經過    │
├──┼────────────────────────┤
│(一)  │95年9 月1 日下午4 時30分許，甲○○夥同亦具犯意聯│
│    │絡之姓名年籍不詳綽號「小龍」之成年男子，共同至桃│
│    │園縣八德市○○路972 巷9 號防火巷，由「小龍」以不│
│    │詳方法竊取丁○○所有置於該處外牆之熱水器，甲○○│
│    │則負責在旁把風。嗣「小龍」拆卸其中1 台隆昌牌熱水│
│    │器得手（價值新台幣6,000 元），接續拆卸第2 台熱水│
│    │器之際，旋為丁○○當場發覺並逮獲甲○○，該名「小│
│    │龍」之男子則趁隙逃逸。                          │
├──┼────────────────────────┤
│(二)  │95年10月24日下午3 時許，甲○○持其所有活動扳手、│
│    │螺絲起子、鐵剪刀各1 支，至桃園縣八德市○○路113 │
│    │號，竊取丙○○所有掛於外牆之理想人生牌熱水器1 台│
│    │得手（價值新台幣3,000元）。                     │
├──┼────────────────────────┤
│(三)  │95年11月3 日下午2 時許，甲○○持其所有上開活動扳│
│    │手、螺絲起子、鐵剪刀各1 支，至桃園縣八德市○○路│
│    │2 段18弄3 號防火巷，竊取乙○所有掛於外牆之櫻花牌│
│    │熱水器1 台得手（價值新台幣2,000元）。           │
├──┼────────────────────────┤
│(四)  │95年12月1 日凌晨5 時許，甲○○持其所有上開活動扳│
│    │手、螺絲起子、鐵剪刀各1 支，至桃園縣桃園市○○街│
│    │152 巷8 號防火巷，竊取戊○○○所有掛於外牆之豪山│
│    │牌熱水器1 台得手（價值新台幣2,000 元）。嗣甲○○│
│    │於同年12月4 日下午2 時許，將其所竊得前述編號(二)至│
│    │(四)之熱水器置於車號MC6-156 號機車後附掛之拖車上，│
│    │欲持往資源回收中心變賣，迨行至桃園縣桃園市○○路│
│    │、龍安街口時，為員警潘明強查覺有異經攔檢盤查後始│
│    │查悉上情，並扣得前開活動扳手、螺絲起子、鐵剪各1 │
│    │支。                                            │
└──┴────────────────────────┘
附錄本案論罪科刑法條：
刑法第320條第1項
意圖為自己或第三人不法之所有，而竊取他人之動產者，為竊盜
罪，處5 年以下有期徒刑、拘役或500 元以下罰金。
刑法第321條第1項第3款：
犯竊盜罪而有左列情形之一者，處6 月以上、5 年以下有期徒刑
：
三  攜帶兇器而犯之者。
